臺灣基隆地方法院刑事判決  
110 年度金訴字第164 號
公  訴  人  臺灣基隆地方檢察署檢察官
被      告  陳莉潔


上列被告因詐欺等案件，經檢察官提起公訴（110 年度偵字第35
73號、第3600號），被告於準備程序進行中，就被訴事實為有罪
之陳述，經本院合議庭裁定由受命法官獨任進行簡式審判程序後
，檢察官聲請改依協商程序而為判決，本院判決如下：
    主  文
陳莉潔犯三人以上共同詐欺取財罪，處有期徒刑壹年。緩刑參年
，緩刑期間付保護管束，並應於本判決確定後貳年內，向指定之
政府機關、政府機構、行政法人、社區或其他符合公益目的之機
構或團體，提供捌拾小時之義務勞務。       
    事實及理由
一、本案除證據部分補充「被告陳莉潔於本院準備、審判、協商
    程序時之自白」外，其餘犯罪事實、證據及應適用之法條，
    均引用臺灣基隆地方檢察署檢察官起訴書（如附件）之記載
    。
二、認罪協商
㈠、本案經檢察官與被告於審判外達成協商之合意且被告已認罪
    ，其合意內容為：
    被告（共同）犯刑法第339條之4第1項第2款之三人以上共同
    詐欺取財罪，願受有期徒刑1年。緩刑3年，緩刑期間付保護
    管束，並應於本判決確定後2年內，向指定之政府機關、政
    府機構、行政法人、社區或其他符合公益目的之機構或團體
    ，提供80小時之義務勞務之宣告。
㈡、經查，上開協商合意並無刑事訴訟法第455條之4第1項所列情
    形之一，檢察官聲請改依協商程序而為判決，本院爰不經言
    詞辯論，於協商合意範圍內為協商判決，合予敘明。
三、應適用之法條：刑事訴訟法第455條之4第2項、第455條之8 
    、第273條之1第1項、第284條之1、第299條第1項前段。
四、本判決除有刑事訴訟法第455條之4第1項第1款、第2款、第4
     款、第6款、第7款所定情形之一，或違反同條第2項規定者
    外，不得上訴。
五、如有上開可得上訴情形，得自收受判決送達之日起20日內，
    向本院提出上訴狀（應附繕本），上訴於臺灣高等法院。
六、本案經檢察官陳怡龍、陳淑玲提起公訴，檢察官林姿妤到庭
    執行職務。
中　　華　　民　　國　　111  　年　　2 　　月　　9　　日
                  刑事第六庭    法　官　施又傑
以上正本證明與原本無異。
本判決除有刑事訴訟法第455 條之4 第1 項第1 款、第2 款、第
4 款、第6 款、第7 款所定情形之一，或違反同條第2 項規定者
外，不得上訴。
如有前揭除外情形，如不服本判決應於收受送達後20日內向本院
提出上訴書狀，並應敘述具體理由；其未敘述上訴理由者，應於
上訴期間屆滿後20日內向本院補提理由書（均須按他造當事人之
人數附繕本）「切勿逕送上級法院」。
中　　華　　民　　國　　111  　年　　2 　　月　　9　　日
                                書記官　連懿婷
附錄本案論罪科刑法條全文：
中華民國刑法第339 條之4
犯第339 條詐欺罪而有下列情形之一者，處1 年以上7 年以下有
期徒刑，得併科1 百萬元以下罰金：
一、冒用政府機關或公務員名義犯之。
二、三人以上共同犯之。
三、以廣播電視、電子通訊、網際網路或其他媒體等傳播工具，
    對公眾散布而犯之。
前項之未遂犯罰之。
洗錢防制法第14條
有第二條各款所列洗錢行為者，處7 年以下有期徒刑，併科新臺
幣5 百萬元以下罰金。
前項之未遂犯罰之。
前二項情形，不得科以超過其特定犯罪所定最重本刑之刑。
附件：
臺灣基隆地方檢察署檢察官起訴書
                                   110 年度偵字第3573號
110 年度偵字第3600號
　　被　　　告　陳莉潔　女　28歲（民國00年0月0日生）
　　　　　　　　　　　　住基隆市○○區○○○路00000號2樓
　　　　　　　　　　　　國民身分證統一編號：Z000000000號
上列被告因詐欺等案件，業經偵查終結，認應提起公訴，茲將犯
罪事實及證據並所犯法條分敘如下：
　　　　犯罪事實
一、陳莉潔與真實年籍姓名年籍不詳自稱「台新銀行楊專員」及
    綽號「Andy Chen」、「David 林」等詐欺集團成員共同意
    圖為自己不法之所有，基於3人以上共同詐欺取財之犯意聯
    絡，先由陳莉潔於民國110年3月15日之不詳時間，在某不詳
    處所，將其申辦之中華郵政股份有限公司帳號000-00000000
    000000號帳戶（下稱本案中華郵政帳戶）存摺封面，透過LI
    NE通訊軟體傳送予自稱「台新銀行楊專員」之成年人，而容
    任「台新銀行楊專員」作為詐騙不特定人匯款及掩飾犯罪所
    得去向之人頭帳戶。嗣該詐欺集團成員取得上開帳戶後，於
    110年3月22日上午10時52分許，透過LINE通訊軟體聯繫傅玉
    美，詳稱係其孫媳婦，欲向其借款新臺幣（下同）30萬元，
    致傅玉美陷於錯誤，而於110年3月22日上午11時54分許，依
    指示匯款30萬元至上開中華郵政帳戶內。復再由陳莉潔依綽
    號「Andy Chen」、「David 林」之指示，分別於110年3月2
    2日中午12時31分許、中午12時35分許及12時36分許，前往
    基隆市○○區○○路000號中華郵政股份有限公司基隆愛三路郵
    局，透過臨櫃及ATM自動提款機提領方式，分別自本案中華
    郵政帳戶提領20萬元、6萬元、4萬元後，隨即將所請領之款
    項交付予該詐騙集團所指派真實姓名年籍均不詳之某成年女
    子。嗣傅玉美察覺有異並報警處理，始循線查悉上情。
二、案經傅玉美訴由基隆市警察局第一分局及第三分局報告偵辦
    。
　　　　證據並所犯法條
一、證據清單及待證事實：
編號 證    據    名    稱 證    明    事    實  ㈠ 被告陳莉潔之供述。 證明被告有將本案中華郵政帳戶存摺封面提供予自稱「台新銀行楊專員」之人，並依綽號「Andy Chen」、「David 林」之指示，配合提領帳戶內之款項及交付款項之事實。  ㈡ 告訴人傅玉美於警詢之證述。 證明告訴人有於前開時地匯款30萬元至本案中華郵政帳戶之事實。 ㈢ 被告與自稱「楊專員」及綽號「Andy Chen」、「David 林」等人之LINE通訊軟體對話內容。 證明被告有將本案中華郵政帳戶存摺封面提供予自稱「台新銀行楊專員」之人，並依綽號「Andy Chen」、「David 林」之指示，配合提領帳戶內之款項及交付款項之事實。  ㈣ 臨櫃匯款明細。 證明告訴人有於前開時地匯款30萬元至本案中華郵政帳戶之事實。  ㈤ 本案中華郵政帳戶開戶資料、交易清單、監視器錄影畫面影像截圖。 證明告訴人有於前開時地匯款30萬元至本案中華郵政帳戶，並由被告提領前開款項之事實。 
二、核被告陳莉潔所為，係犯刑法第339條之4第1項第2款之三人
    以上共同犯詐欺取財及違反洗錢防制法第2條第2款而犯同法
    第14條第1項之洗錢等罪嫌。被告與自稱「楊專員」、綽號
    「Andy Chen」、「David 林」及其他詐欺集團成員之間，
    有犯意聯絡及行為分擔，請論以共同正犯。被告所犯上開加
    重詐欺、洗錢罪間，係以一行為觸犯2罪名，為想像競合犯
    ，應依刑法第55條之規定，從一重之加重詐欺罪處斷。
三、依刑事訴訟法第251條第1項提起公訴。
　　此　致
臺灣基隆地方法院
中　　華　　民　　國　 110　　年　　10 　 月　　18　 日
　　　　　　　　　　　　　　　檢  察  官　陳怡龍
                                          陳淑玲
本件正本證明於原本無異
中　　華　　民　　國 　110　　年  　10    月    26   日
                              書  記  官  周浚瑋 
附錄本案所犯法條全文 
中華民國刑法第339條之4
犯第 339 條詐欺罪而有下列情形之一者，處 1 年以上 7 年以
下有期徒刑，得併科 1 百萬元以下罰金：
一、冒用政府機關或公務員名義犯之。
二、三人以上共同犯之。
三、以廣播電視、電子通訊、網際網路或其他媒體等傳播工具，
    對公眾散布而犯之。
前項之未遂犯罰之。
洗錢防制法第2條
本法所稱洗錢，指下列行為：
一、意圖掩飾或隱匿特定犯罪所得來源，或使他人逃避刑事追訴
    ，而移轉或變更特定犯罪所得。
二、掩飾或隱匿特定犯罪所得之本質、來源、去向、所在、所有
    權、處分權或其他權益者。
三、收受、持有或使用他人之特定犯罪所得。
洗錢防制法第14條
有第二條各款所列洗錢行為者，處 7 年以下有期徒刑，併科新
臺幣 5 百萬元以下罰金。
前項之未遂犯罰之。
前二項情形，不得科以超過其特定犯罪所定最重本刑之刑。